【裁判字號】    98,審訴,3607
【裁判日期】    981030
【裁判案由】    毒品危害防制條例
【裁判全文】
臺灣高雄地方法院刑事判決            98年度審訴字第3607號
公  訴  人  臺灣高雄地方法院檢察署檢察官
被      告  甲○○
                    號
上列被告因毒品危害防制條例案件，經檢察官提起公訴（98年度
毒偵字第4114號），被告於準備程序中就被訴事實為有罪之陳述
，經本院告知簡式審判程序之旨，並聽取被告與公訴人之意見後
，本院合議庭裁定由受命法官獨任進行簡式審判程序，判決如下
：
    主  文
甲○○犯施用第一級毒品罪，累犯，處有期徒刑玖月；又犯持有
第一級毒品罪，累犯，處有期徒刑肆月，扣案之海洛因壹包（驗
前淨重零點貳參玖公克，驗餘淨重零點貳參公克，含包裝袋壹只
）沒收銷燬之。應執行有期徒刑壹年，扣案之海洛因壹包（驗前
淨重零點貳參玖公克，驗餘淨重零點貳參公克，含包裝袋壹只）
沒收銷燬之。
    事實及理由
一、犯罪事實：
    甲○○前於民國95年間，因施用毒品案件經臺灣屏東地方法
    院以95年度毒聲字第42號裁定送觀察、勒戒，於95年2 月23
    日執行完畢釋放，並由臺灣屏東地方法院檢察署檢察官以95
    年度毒偵字第204 號為不起訴處分確定。另因犯施用毒品案
    件，經臺灣屏東地方法院分別以95年度訴字第810 號、96年
    度訴字第18號各判處有期徒刑8 月、5 月確定；另因犯竊盜
    、詐欺案件，經同院以95年度易字第860 號、96年簡字833
    號判處有期徒刑6 月、5 月確定，上開各罪嗣經減刑並定應
    執行刑為有期徒刑11月確定，於97年2 月24日執行完畢。詎
    其仍不知悔改，基於施用第一級毒品海洛因之犯意，於98年
    6 月17日某時，在其位於屏東縣萬丹鄉○○村○○路127 巷
    52 弄1號之住處，施用第一級毒品海洛因1 次。另基於持有
    第一級毒品海洛因之犯意，於98年6 月19日下午1 時50分許
    ，在高雄縣林園鄉○○○路39號巷口，與柯政達（另由檢察
    官偵辦）各出資新臺幣500 元，合購第一級毒品海洛因1 包
    （驗前淨重0.239 公克，驗餘淨重0.23公克，含包裝袋1 只
    ）而持有之，嗣於98年6 月19日下午2 時許為警查獲，扣得
    其持有之上開第一級毒品海洛因1 包，復經對其採集尿液送
    驗，結果呈海洛因代謝物嗎啡、可待因陽性反應，而悉上情
    。
二、證據：
  (一)高雄市立凱旋醫院98年7 月1 日濫用藥物尿液檢驗報告、毒
    品危害防制條例案件尿液送驗編號與真實姓名對照表各1 份
    。
  (二)扣案之海洛因1 包（驗前淨重0.239 公克，驗餘淨重0.23公
    克，含包裝袋1 只）、高雄市立凱旋醫院98年6 月30日濫用
    藥物成品檢驗鑑定書1 紙。
  (三)被告之自白。
三、論罪：
    海洛因為毒品危害防制條例第2 條第2 項第1 款規定之第一
    級毒品，是核被告所為，係犯毒品危害防制條例第10條第1
    項施用第一級毒品罪，及同條例第11條第1 項持有第一級毒
    品罪。起訴書證據並所犯法條欄雖未引用毒品危害防制條例
    第11條第1 項持有第一級毒品之罪名，惟起訴書犯罪事實欄
    已敘明被告購得該扣案海洛因及持有該包海洛因之事實，被
    告持有第一級毒品之行為在起訴範圍內，本院自得予以審判
    。被告持有毒品後，進而施用，就其所施用之毒品部分，其
    持有之低度行為應被施用高度行為所吸收，就該部分不另論
    其持有第一級毒品罪。被告有犯罪事實欄所述經判處有期徒
    刑並執行完畢之情形，此有臺灣高等法院被告前案紀錄表在
    卷可佐，其於徒刑執行完畢5 年之內故意再犯本件有期徒刑
    以上之罪，均為累犯，應依法加重其刑。被告所犯上開2 罪
    ，犯意各別，行為互殊，應予分論併罰。
四、科刑：
  (一)爰審酌被告前經觀察、勒戒後，仍未能珍惜自新機會，並未
    戒斷毒癮，其施用毒品之行為不僅嚴重戕害自身身心健康，
    亦間接造成對社會治安之危害，被告於98年6 月17日方施用
    毒品，於98年6 月19日又因欲再次施用毒品而購入海洛因，
    顯見被告使用毒品頻繁，其對毒品之依賴非輕，被告於犯案
    時未顧及其家人，於犯後方以要扶養孩子請求輕判，並考量
    被告犯後坦承犯行及扣案毒品之數量並非甚鉅等一切情狀，
    認檢察官就被告施用及持有毒品分別求處有期徒刑10月、5
    月、定應執行刑有期徒刑1 年2 月，尚屬略重，而分別量處
    如主文所示之刑，並定應執行刑。
  (二)扣案之白色粉末1 包（驗前淨重0.239 公克，驗餘淨重0.23
    公克，含包裝袋1 只），確屬第一級毒品海洛因無訛，此有
    前開高雄市立凱旋醫院濫用藥物成品檢驗鑑定書1 紙在卷可
    稽，而裝盛該等毒品之包裝袋1 只，其中亦含有無法析離之
    第一級毒品海洛因，應依毒品危害防制條例第18條第1 項前
    段規定諭知沒收銷燬之；至鑑驗耗用之毒品海洛因既已滅失
    ，即無庸再予宣告沒收銷燬，附此敘明。
據上論斷，應依刑事訴訟法第273 條之1 第1 項、第284 條之1
、第299 條第1 項前段，毒品危害防制條例第10條第1 項、第11
條第1 項、第18條第1 項前段，刑法第11條、第47條第1 項、第
51條第5款，判決如主文。
本案經檢察官乙○○到庭執行職務。
中    華    民    國    98    年    10    月    30    日
                  刑事第十庭    法  官  蔡書瑜
以上正本證明與原本無異。
如不服本判決應於收受送達後10日內向本院提出上訴書狀，並應
敘述具體理由；如未敘述上訴理由者，應於上訴期間屆滿後20日
內向本院補提理由書（均須按他造當事人之人數附繕本）「切勿
逕送上級法院」。
中    華    民    國    98    年    10    月    30    日
                                書記官  楊明月
附錄：論罪法條
毒品危害防制條例第10條第1項
施用第一級毒品者，處 6 月以上 5 年以下有期徒刑。
毒品危害防制條例第11條第1項
持有第一級毒品者，處 3 年以下有期徒刑、拘役或新臺幣 5 萬
元以下罰金。


司法院資訊處製作；財團法人民間司法改革基金會備份。
